---
output:
  html_document:
    self_contained: no
---

```{r setup, include=FALSE}
knitr::opts_chunk$set(echo = TRUE)
```

```{r, include=FALSE, error=FALSE}
if (!require("shiny"))
    install.packages("shiny")

library(shiny)
```

# __Funcțiile .gen__

<br>

Funcțiile tri.gen, sqr.gen, pent.gen și hex.gen reprezintă funcțiile care generează coordonatele tuturor punctelor ce vor fi desenate.

---

## __tri.gen__

Funcția tri.gen generează punctele pentru triunghi.

```{r, error=FALSE}
tri.gen <- function(distanta)
dist <- distanta
```

Matricea ___matrice_colturi___ are coloanele puse astfel: număr de ordine al colțului, coordonata x a colțului, coordonata y a colțului.

```{r, error=FALSE}
matrice_colturi <- matrix(NA, ncol = 3, nrow = 3)
```

Se inițializează ___matrice_colturi___ pentru triunghi.

```{r, error=FALSE}
matrice_colturi[1, ] <- c(1, 0, 0)
matrice_colturi[2, ] <- c(2, 0.5, sqrt(3) / 2)
matrice_colturi[3, ] <- c(3, 1, 0)
```

Șirul ___ordine_colturi___ conține numărul de ordine al colțului următor.

```{r, error=FALSE}
ordine_colturi <- runif(5000)
ordine_colturi[which(ordine_colturi > 2 / 3)] <- 3
ordine_colturi[which(1 / 3 < ordine_colturi & ordine_colturi <= 2 / 3)] <- 2
ordine_colturi[which(ordine_colturi <= 1 / 3)] <- 1
```

___coordonate_puncte___ este o matrice pentru coordonatele punctelor ce se vor desena.
```{r, error=FALSE}
coordonate_puncte <- matrix(NA, ncol = 2, nrow = 5001)
colnames(coordonate_puncte) <- c("x", "y")
```

Inițializăm primul punct(punctul care este pus aleator).
```{r, error=FALSE}
coordonate_puncte[1, ] <- c(runif(1), runif(1) * sqrt(3) / 2)
```

Punem în continuare celelalte puncte, iar spot reprezintă colțul la care se duce.
```{r, eval=FALSE}
for (i in 1:5000) {
        row <- i + 1
        spot <- which(matrice_colturi[, 1] == ordine_colturi[i])
        coordonate_puncte[row, ] <- c(dist * matrice_colturi[spot, 2] + (1 - dist) * coordonate_puncte[i, 1], dist * matrice_colturi[spot, 3] + (1 - dist) * coordonate_puncte[i, 2])
    }
```

Returnăm o listă cu ___matrice_originala___, ___ordine_colturi___ și ___coordonate_puncte___.
```{r, eval=FALSE}
return(list(matrice_colturi, ordine_colturi, coordonate_puncte))
```

---

## __sqr.gen__

Funcția sqr.gen generează punctele pentru pătrat.

```{r, error=FALSE}
sqr.gen <- function(distanta)
dist <- distanta
```

Matricea ___matrice_colturi___ are coloanele puse astfel: număr de ordine al colțului, coordonata x a colțului, coordonata y a colțului.

```{r, error=FALSE}
matrice_colturi <- matrix(NA, ncol = 3, nrow = 8)
```

Se inițializează ___matrice_colturi___ pentru pătrat.

```{r, error=FALSE}
matrice_colturi[1, ] <- c(1, 0.0, 0.0)
matrice_colturi[2, ] <- c(2, 0.5, 0.0)
matrice_colturi[3, ] <- c(3, 1.0, 0.0)
matrice_colturi[4, ] <- c(4, 1.0, 0.5)
matrice_colturi[5, ] <- c(5, 1.0, 1.0)
matrice_colturi[6, ] <- c(6, 0.5, 1.0)
matrice_colturi[7, ] <- c(7, 0.0, 1.0)
matrice_colturi[8, ] <- c(8, 0.0, 0.5)
```

Șirul ___ordine_colturi___ conține numărul de ordine al colțului următor.

```{r, error=FALSE}
ordine_colturi <- runif(5000)
ordine_colturi[which(ordine_colturi > 7 / 8)] <- 8
ordine_colturi[which(6 / 8 < ordine_colturi & ordine_colturi <= 7 / 8)] <- 7
ordine_colturi[which(5 / 8 < ordine_colturi & ordine_colturi <= 6 / 8)] <- 6
ordine_colturi[which(4 / 8 < ordine_colturi & ordine_colturi <= 5 / 8)] <- 5
ordine_colturi[which(3 / 8 < ordine_colturi & ordine_colturi <= 4 / 8)] <- 4
ordine_colturi[which(2 / 8 < ordine_colturi & ordine_colturi <= 3 / 8)] <- 3
ordine_colturi[which(1 / 8 < ordine_colturi & ordine_colturi <= 2 / 8)] <- 2
ordine_colturi[which(ordine_colturi <= 1 / 8)] <- 1
```

___coordonate_puncte___ este o matrice pentru coordonatele punctelor ce se vor desena.
```{r, error=FALSE}
coordonate_puncte <- matrix(NA, ncol = 2, nrow = 5001)
colnames(coordonate_puncte) <- c("x", "y")
```

Inițializăm primul punct(punctul care este pus aleator).
```{r, error=FALSE}
coordonate_puncte[1, ] <- c(runif(1), runif(1))
```

Punem în continuare celelalte puncte, iar spot reprezintă colțul la care se duce.
```{r, eval = FALSE}
for (i in 1:5000) {
        row <- i + 1
        spot <- which(matrice_colturi[, 1] == ordine_colturi[i])
        coordonate_puncte[row, ] <- c(dist * matrice_colturi[spot, 2] + (1 - dist) * coordonate_puncte[i, 1], dist * matrice_colturi[spot, 3] + (1 - dist) * coordonate_puncte[i, 2])
    }
```

Returnăm o listă cu ___matrice_originala___, ___ordine_colturi___ și ___coordonate_puncte___.
```{r, eval=FALSE}
return(list(matrice_colturi, ordine_colturi, coordonate_puncte))
```

---

## __pent.gen__

Funcția pent.gen generează punctele pentru pentagon.

```{r, error=FALSE}
pent.gen <- function(distanta)
dist <- distanta
```

Matricea ___matrice_colturi___ are coloanele puse astfel: număr de ordine al colțului, coordonata x a colțului, coordonata y a colțului.

```{r, error=FALSE}
matrice_colturi <- matrix(NA, ncol = 3, nrow = 5)
```

Se inițializează ___matrice_colturi___ pentru pentagon.

```{r, error=FALSE}
matrice_colturi[1, ] <- c(1, 0, 1)
matrice_colturi[2, ] <- c(2, 0.25 * (sqrt(10 + 2 * sqrt(5))), 0.25 * (sqrt(5) - 1))
matrice_colturi[3, ] <- c(3, 0.25 * (sqrt(10 - 2 * sqrt(5))), -0.25 * (sqrt(5) + 1))
matrice_colturi[4, ] <- c(4, -0.25 * (sqrt(10 - 2 * sqrt(5))), -0.25 * (sqrt(5) + 1))
matrice_colturi[5, ] <- c(5, -0.25 * (sqrt(10 + 2 * sqrt(5))), 0.25 * (sqrt(5) - 1))
```

Șirul ___ordine_colturi___ conține numărul de ordine al colțului următor.

```{r, error=FALSE}
ordine_colturi <- runif(5000)
ordine_colturi[which(ordine_colturi > 4 / 5)] <- 5
ordine_colturi[which(3 / 5 < ordine_colturi & ordine_colturi <= 4 / 5)] <- 4
ordine_colturi[which(2 / 5 < ordine_colturi & ordine_colturi <= 3 / 5)] <- 3
ordine_colturi[which(1 / 5 < ordine_colturi & ordine_colturi <= 2 / 5)] <- 2
ordine_colturi[which(ordine_colturi <= 1 / 5)] <- 1
```

___coordonate_puncte___ este o matrice pentru coordonatele punctelor ce se vor desena.
```{r, error=FALSE}
coordonate_puncte <- matrix(NA, ncol = 2, nrow = 5001)
colnames(coordonate_puncte) <- c("x", "y")
```

Inițializăm primul punct(punctul care este pus aleator).
```{r, error=FALSE}
coordonate_puncte[1, ] <- c(runif(1, -0.25 * (sqrt(10 + 2 * sqrt(5))), 0.25 * (sqrt(10 + 2 * sqrt(5)))), runif(1, -0.25 * (sqrt(5) + 1), 1))
```

Punem în continuare celelalte puncte, iar spot reprezintă colțul la care se duce.
```{r, eval = FALSE}
for (i in 1:5000) {
        row <- i + 1
        spot <- which(matrice_colturi[, 1] == ordine_colturi[i])
        coordonate_puncte[row, ] <- c(dist * matrice_colturi[spot, 2] + (1 - dist) * coordonate_puncte[i, 1], dist * matrice_colturi[spot, 3] + (1 - dist) * coordonate_puncte[i, 2])
    }
```

Returnăm o listă cu ___matrice_originala___, ___ordine_colturi___ și ___coordonate_puncte___.
```{r, eval=FALSE}
return(list(matrice_colturi, ordine_colturi, coordonate_puncte))
```

---

## __hex.gen__

Funcția hex.gen generează punctele pentru hexagon.

```{r, error=FALSE}
hex.gen <- function(distanta)
dist <- distanta
```

Matricea ___matrice_colturi___ are coloanele puse astfel: număr de ordine al colțului, coordonata x a colțului, coordonata y a colțului.

```{r, error=FALSE}
matrice_colturi <- matrix(NA, ncol = 3, nrow = 6)
```

Se inițializează ___matrice_colturi___ pentru hexagon.

```{r, error=FALSE}
matrice_colturi[1, ] <- c(1, 0, 1)
matrice_colturi[2, ] <- c(2, sqrt(3) / 2, 0.5)
matrice_colturi[3, ] <- c(3, sqrt(3) / 2, -0.5)
matrice_colturi[4, ] <- c(4, 0, -1)
matrice_colturi[5, ] <- c(5, -sqrt(3) / 2, -0.5)
matrice_colturi[6, ] <- c(6, -sqrt(3) / 2, 0.5)
```

Șirul ___ordine_colturi___ conține numărul de ordine al colțului următor.

```{r, error=FALSE}
ordine_colturi <- runif(5000)
ordine_colturi[which(ordine_colturi > 5 / 6)] <- 6
ordine_colturi[which(4 / 6 < ordine_colturi & ordine_colturi <= 5 / 6)] <- 5
ordine_colturi[which(3 / 6 < ordine_colturi & ordine_colturi <= 4 / 6)] <- 4
ordine_colturi[which(2 / 6 < ordine_colturi & ordine_colturi <= 3 / 6)] <- 3
ordine_colturi[which(1 / 6 < ordine_colturi & ordine_colturi <= 2 / 6)] <- 2
ordine_colturi[which(ordine_colturi <= 1 / 6)] <- 1
```

___coordonate_puncte___ este o matrice pentru coordonatele punctelor ce se vor desena.
```{r, error=FALSE}
coordonate_puncte <- matrix(NA, ncol = 2, nrow = 5001)
colnames(coordonate_puncte) <- c("x", "y")
```

Inițializăm primul punct(punctul care este pus aleator).
```{r, error=FALSE}
coordonate_puncte[1, ] <- c(runif(1, -sqrt(3) / 2, sqrt(3) / 2), runif(1, -1, 1))
```

Punem în continuare celelalte puncte, iar spot reprezintă colțul la care se duce.
```{r, eval = FALSE}
for (i in 1:5000) {
        row <- i + 1
        spot <- which(matrice_colturi[, 1] == ordine_colturi[i])
        coordonate_puncte[row, ] <- c(dist * matrice_colturi[spot, 2] + (1 - dist) * coordonate_puncte[i, 1], dist * matrice_colturi[spot, 3] + (1 - dist) * coordonate_puncte[i, 2])
    }
```

Returnăm o listă cu ___matrice_originala___, ___ordine_colturi___ și ___coordonate_puncte___.
```{r, eval=FALSE}
return(list(matrice_colturi, ordine_colturi, coordonate_puncte))
```

---

## __Server__

<br>

Init plot pentru __Triunghi__.
```{r, eval=FALSE}
 output$initPlot <- renderPlot({
      
        matrice_colturi      <- all.list()[[1]]
        
        ordine_colturi  <- all.list()[[2]]
        
        coordonate_puncte    <- all.list()[[3]]
        
        # Triangle:INIT
        
        if (input$shape == "tri") {
            par(mar = c(0.5, 0.5, 0.5, 0.5))
            plot(
                0,
                0,
                xlim = c(0, 1),
                ylim = c(0, sqrt(3) / 2),
                col = 0,
                yaxt = "n",
                xaxt = "n",
                xlab = "",
                ylab = "",
                bty = "n"
            )
            
            
            if (!is.null(input$init)) {
                if (input$init == 1) {
                    points(
                        coordonate_puncte[1, 1],
                        coordonate_puncte[1, 2],
                        pch = 20,
                        cex = 3,
                        col = "blue"
                    )
                    
                    if (coordonate_puncte[1, 1] >= 0.5 & coordonate_puncte[1, 2] <= sqrt(3) / 4) {
                        text(
                            coordonate_puncte[1, 1],
                            coordonate_puncte[1, 2] + 0.04,
                            "Random Starting Point",
                            col = "blue",
                            pos = 2
                        )
                    }
                    if (coordonate_puncte[1, 1] >= 0.5 & coordonate_puncte[1, 2] > sqrt(3) / 4) {
                        text(
                            coordonate_puncte[1, 1],
                            coordonate_puncte[1, 2] - 0.04,
                            "Random Starting Point",
                            col = "blue",
                            pos = 2
                        )
                    }
                    if (coordonate_puncte[1, 1] < 0.5 & coordonate_puncte[1, 2] > sqrt(3) / 4) {
                        text(
                            coordonate_puncte[1, 1],
                            coordonate_puncte[1, 2] - 0.04,
                            "Random Starting Point",
                            col = "blue",
                            pos = 4
                        )
                    }
                    if (coordonate_puncte[1, 1] < 0.5 & coordonate_puncte[1, 2] <= sqrt(3) / 4) {
                        text(
                            coordonate_puncte[1, 1],
                            coordonate_puncte[1, 2] + 0.04,
                            "Random Starting Point",
                            col = "blue",
                            pos = 4
                        )
                    }
                }
            }
        }
```

---

Init plot pentru __Pătrat__.
```{r, eval=FALSE}
if (input$shape == "sqr") {
            par(mar = c(0.5, 0.5, 0.5, 0.5))
            plot(
                0,
                0,
                xlim = c(0, 1),
                ylim = c(0, 1),
                col = 0,
                yaxt = "n",
                xaxt = "n",
                xlab = "",
                ylab = "",
                bty = "n"
            )
            
            if (input$init == 1) {
                points(
                    coordonate_puncte[1, 1],
                    coordonate_puncte[1, 2],
                    pch = 20,
                    cex = 3,
                    col = "blue"
                )
                
                if (coordonate_puncte[1, 1] >= 0.5 & coordonate_puncte[1, 2] <= 0.5) {
                    # DREAPTA JOS
                    text(
                        coordonate_puncte[1, 1],
                        coordonate_puncte[1, 2] + 0.04,
                        "Random Starting Point",
                        col = "blue",
                        pos = 2
                    )
                }
                if (coordonate_puncte[1, 1] >= 0.5 & coordonate_puncte[1, 2] > 0.5) {
                    # DREAPTA SUS
                    text(
                        coordonate_puncte[1, 1],
                        coordonate_puncte[1, 2] - 0.04,
                        "Random Starting Point",
                        col = "blue",
                        pos = 2
                    )
                }
                if (coordonate_puncte[1, 1] < 0.5 & coordonate_puncte[1, 2] > 0.5) {
                    # STANGA SUS
                    text(
                        coordonate_puncte[1, 1],
                        coordonate_puncte[1, 2] - 0.04,
                        "Random Starting Point",
                        col = "blue",
                        pos = 4
                    )
                }
                if (coordonate_puncte[1, 1] < 0.5 & coordonate_puncte[1, 2] <= 0.5) {
                    # STANGA JOS
                    text(
                        coordonate_puncte[1, 1],
                        coordonate_puncte[1, 2] + 0.04,
                        "Random Starting Point",
                        col = "blue",
                        pos = 4
                    )
                }
            }
}
```

---

Init plot pentru __Pentagon__.
```{r, eval=FALSE}
if (input$shape == "pent") {
            
            par(mar = c(0.5, 0.5, 0.5, 0.5))
            plot(
                0,
                0,
                xlim = c(-0.25 * (sqrt(10 + 2 * sqrt(5))), 0.25 * (sqrt(10 + 2 * sqrt(5)))),
                ylim = c(-0.25 * (sqrt(5) + 1), 1),
                col = 0,
                yaxt = "n",
                xaxt = "n",
                xlab = "",
                ylab = "",
                bty = "n"
            )
            
            if (input$init == 1) {
                points(
                    coordonate_puncte[1, 1],
                    coordonate_puncte[1, 2],
                    pch = 20,
                    cex = 3,
                    col = "blue"
                )
                
                if (coordonate_puncte[1, 1] >= 0 & coordonate_puncte[1, 2] <= 0) {
                    # DREAPTA JOS
                    text(
                        coordonate_puncte[1, 1],
                        coordonate_puncte[1, 2] + 0.04,
                        "Random Starting Point",
                        col = "blue",
                        pos = 2
                    )
                }
                if (coordonate_puncte[1, 1] >= 0 & coordonate_puncte[1, 2] > 0) {
                    # DREAPTA SUS
                    text(
                        coordonate_puncte[1, 1],
                        coordonate_puncte[1, 2] - 0.04,
                        "Random Starting Point",
                        col = "blue",
                        pos = 2
                    )
                }
                if (coordonate_puncte[1, 1] < 0 & coordonate_puncte[1, 2] > 0) {
                    # STANGA SUS
                    text(
                        coordonate_puncte[1, 1],
                        coordonate_puncte[1, 2] - 0.04,
                        "Random Starting Point",
                        col = "blue",
                        pos = 4
                    )
                }
                if (coordonate_puncte[1, 1] < 0 & coordonate_puncte[1, 2] <= 0) {
                    # STANGA JOS
                    text(
                        coordonate_puncte[1, 1],
                        coordonate_puncte[1, 2] + 0.04,
                        "Random Starting Point",
                        col = "blue",
                        pos = 4
                    )
                }
            }
        }
```

---

Init plot pentru __Hexagon__.
```{r, eval=FALSE}
if (input$shape == "hex") {
            
            par(mar = c(0.5, 0.5, 0.5, 0.5))
            plot(
                0,
                0,
                xlim = c(-sqrt(3) / 2, sqrt(3) / 2),
                ylim = c(-1, 1),
                col = 0,
                yaxt = "n",
                xaxt = "n",
                xlab = "",
                ylab = "",
                bty = "n"
            )
            
            if (input$init == 1) {
                points(
                    coordonate_puncte[1, 1],
                    coordonate_puncte[1, 2],
                    pch = 20,
                    cex = 3,
                    col = "blue"
                )
                
                if (coordonate_puncte[1, 1] >= 0 & coordonate_puncte[1, 2] <= 0) {
                    # DREAPTA JOS
                    text(
                        coordonate_puncte[1, 1],
                        coordonate_puncte[1, 2] + 0.04,
                        "Random Starting Point",
                        col = "blue",
                        pos = 2
                    )
                }
                if (coordonate_puncte[1, 1] >= 0 & coordonate_puncte[1, 2] > 0) {
                    # DREAPTA SUS
                    text(
                        coordonate_puncte[1, 1],
                        coordonate_puncte[1, 2] - 0.04,
                        "Random Starting Point",
                        col = "blue",
                        pos = 2
                    )
                }
                if (coordonate_puncte[1, 1] < 0 & coordonate_puncte[1, 2] > 0) {
                    # STANGA SUS
                    text(
                        coordonate_puncte[1, 1],
                        coordonate_puncte[1, 2] - 0.04,
                        "Random Starting Point",
                        col = "blue",
                        pos = 4
                    )
                }
                if (coordonate_puncte[1, 1] < 0 & coordonate_puncte[1, 2] <= 0) {
                    # STANGA JOS
                    text(
                        coordonate_puncte[1, 1],
                        coordonate_puncte[1, 2] + 0.04,
                        "Random Starting Point",
                        col = "blue",
                        pos = 4
                    )
                }
            }
        }
```

---

Setarea coordonatelor punctelor pentru toate formele.
```{r, eval=FALSE}
if (!is.null(input$init)) {
            if (input$init != 1) {
                points(
                    coordonate_puncte[1:input$init - 1, 1],
                    coordonate_puncte[1:input$init - 1, 2],
                    pch = 20,
                    cex = 1,
                    col = "blue"
                )
                
                points(
                    coordonate_puncte[input$init - 1, 1],
                    coordonate_puncte[input$init - 1, 2],
                    pch = 20,
                    cex = 2.75,
                    col = "blue"
                )
                points(
                    coordonate_puncte[input$init, 1],
                    coordonate_puncte[input$init, 2],
                    pch = 21,
                    cex = 3,
                    col = "blue",
                    bg = "white"
                )
                points(
                    coordonate_puncte[input$init, 1],
                    coordonate_puncte[input$init, 2],
                    pch = 20,
                    cex = 2.75,
                    col = "blue"
                )
                
                x0 <- coordonate_puncte[input$init - 1, 1]
                y0 <- coordonate_puncte[input$init - 1, 2]
                x1 <- coordonate_puncte[input$init, 1]
                y1 <- coordonate_puncte[input$init, 2]
                
                Arrows((.6 * x0 + .4 * x1),
                       (.6 * y0 + .4 * y1),
                       (.4 * x0 + .6 * x1),
                       (.4 * y0 + .6 * y1),
                       col = "blue",
                       lwd = 2
                )
                
                v.x <- matrice_colturi[matrice_colturi[, 1] == ordine_colturi[input$init - 1], 2]
                v.y <- matrice_colturi[matrice_colturi[, 1] == ordine_colturi[input$init - 1], 3]
                
                points(v.x,
                       v.y,
                       pch = 1,
                       cex = 4,
                       lwd = 2)
                points(v.x,
                       v.y,
                       pch = 1,
                       cex = 3,
                       lwd = 2)
            }
        }
        
        points(matrice_colturi[, 2],
               matrice_colturi[, 3],
               pch = 20,
               cex = 2,
               col = "red")
```

---

Extend plot pentru __Triunghi__.
```{r, eval=FALSE}
output$extendPlot <- renderPlot({
        matrice_colturi      <- all.list()[[1]]
        ordine_colturi  <- all.list()[[2]]
        coordonate_puncte    <- all.list()[[3]]
        
        # Triangle:EXTEND
        
        if (input$shape == "tri") {
            par(mar = c(0.5, 0.5, 0.5, 0.5))
            plot(
                0,
                0,
                xlim = c(0, 1),
                ylim = c(0, sqrt(3) / 2),
                col = 0,
                yaxt = "n",
                xaxt = "n",
                xlab = "",
                ylab = "",
                bty = "n"
            )
        }
```

---

Extend plot pentru __Pătrat__.
```{r, eval=FALSE}
if (input$shape == "sqr") {
            par(mar = c(0.5, 0.5, 0.5, 0.5))
            plot(
                0,
                0,
                xlim = c(0, 1),
                ylim = c(0, 1),
                col = 0,
                yaxt = "n",
                xaxt = "n",
                xlab = "",
                ylab = "",
                bty = "n"
            )
        }
```

---

Extend plot pentru __Pentagon__.
```{r, eval=FALSE}

        if (input$shape == "pent") {
            
            par(mar = c(0.5, 0.5, 0.5, 0.5))
            plot(
                0,
                0,
                xlim = c(-0.25 * (sqrt(10 + 2 * sqrt(5))), 0.25 * (sqrt(10 + 2 * sqrt(5)))),
                ylim = c(-0.25 * (sqrt(5) + 1), 1),
                col = 0,
                yaxt = "n",
                xaxt = "n",
                xlab = "",
                ylab = "",
                bty = "n"
            )
        }
```

---

Extend plot pentru __Hexagon__.
```{r, eval=FALSE}
if (input$shape == "hex") {
            
            par(mar = c(0.5, 0.5, 0.5, 0.5))
            plot(
                0,
                0,
                xlim = c(-sqrt(3) / 2, sqrt(3) / 2),
                ylim = c(-1, 1),
                col = 0,
                yaxt = "n",
                xaxt = "n",
                xlab = "",
                ylab = "",
                bty = "n"
            )
        }
```

## __User Interface__

<br>

___selectizeInput___ creează un box care selectează o formă geometrică și o salvează în ___shape___.
```{r, echo=TRUE, error=FALSE}
selectizeInput(
    'shape',
    label = "",
        choices = list(
            'Triunghi' = 'tri',
            'Pătrat' = 'sqr',
            'Pentagon' = 'pent',
            'Hexagon' = 'hex'
        ),
        selected = 'tri'
)
```

---

___conditionalPanel___ generează un slider doar dacă ___shape___ are valoarea potrivită, există câte un 
panel pentru fiecare formă geometrică, prin urmare este afișat un singur panel în funcție de ce este ales
în ___selectizeInput___.
```{r, eval=FALSE}
conditionalPanel(
    condition = " input.shape == 'tri' ",
    sliderInput(
        "dist.tri",
        label = "Raportul distantei până la punctul de interes:",
        min = 0.01,
        max = 0.99,
        step = 0.01,
        value = 0.5
    ),
    p("Valoarea implicită este de 0.5", 
        style="margin-top: -15px; margin-bottom: 15px; text-align: center; font-size: 13px"
    )
)
```

---

Setează o variabilă care va fi folosită pentru simulare, există și pentru timpul între pași.
```{r, eval=FALSE}
sliderInput(
"steps",
    label = "Puncte generate într-un singur pas:",
    min = 1, 
    max = 100,
    step= 1,
    value = 1
)
```

---

Buton personalizat care apelează _gen_ din ___server.r___ 
```{r, echo=TRUE, error=FALSE}
div(
    actionButton(
        inputId = "gen",
        label = "GENEREAZĂ",
        style = "background-color: #6699ff; width: 120px; color: white"
        ),
    style = "margin-top: 10px; display: flex; justify-content: center;"
)
```

---

Redă o imagine care se află in folderul __www__
```{r, eval=FALSE}
fluidRow(
    tags$img(height = 300, width = 300, src = "Sierpinski.png"),
    p("Triunghiul lui Sierpinski", style = "text-align: center")
)
```

---

## __Simulare__

<br>

Redă un bloc de cod declarat în __server.r__ în funcție de numărul de pași.
```{r, eval=FALSE}
conditionalPanel(
    condition = "input.steps == 1",
    uiOutput("my.init")
),

conditionalPanel(
    condition = "input.steps > 1",
    uiOutput("my.extend")
)
```

Blocurile de cod care se pot reda, sunt aproape identice, fiecare din ele este folosit pentru un ___plot___
diferit, de exemplu în primul ___sliderInput___ valoarea ___step___ este setată la 1, dar în celălalt 
variază, iar ___inputId___ diferă și el. În ___animationOption___ am adăugat butoane personalizate.
```{r, eval=FALSE}
output$my.init <- renderUI({
    sliderInput(
        inputId = "init",
        "Numărul de puncte:",
        min = 1,
        max = 5000,
        step = 1,
        value = 1,
        animate = animationOptions(
            interval = input$speed,
            playButton = div(
                actionButton(
                    inputId = "shape",
                    label = "START",
                    style = "background-color: #6699ff; width: 80px; color: white"
                ),
                    style = "margin-top: 20px; margin-bottom: -10px; display: flex; justify-content: center;"
                ),
            pauseButton = div(
                actionButton(
                    inputId = "shape",
                    label = "STOP",
                    style = "background-color: #6699ff; width: 80px; color: white"
                ),
                style = "margin-top: 20px; margin-bottom: -10px; display: flex; justify-content: center;"
            )
        )
    )
})
    
output$my.extend <- renderUI({
    sliderInput(
        "extend",
        "Numărul de puncte:",
        min = 1,
        max = 5000,
        step = input$steps,
        value = 1,
        animate = animationOptions(
            interval = input$speed,
            playButton = div(
                actionButton(
                    inputId = "shape",
                    label = "START",
                    style = "background-color: #6699ff; width: 80px; color: white"
                ),
                style = "margin-top: 20px; margin-bottom: -10px; display: flex; justify-content: center;"
            ),
            pauseButton = div(
                actionButton(
                    inputId = "shape",
                    label = "STOP",
                    style = "background-color: #6699ff; width: 80px; color: white"
                ),
                style = "margin-top: 20px; margin-bottom: -10px; display: flex; justify-content: center;"
            )
        )
    )
})
```

În funcție de ___steps___ este ales și care plot trebuie afișat, diferența este că ___initPlot___ afișează 
elemente în plus de UI pentru a se observa mai bine generarea punctelor.
```{r, eval=FALSE}
conditionalPanel(
    condition = "input.steps == 1",
    plotOutput("initPlot", height = "610px")
),

conditionalPanel(
    condition = "input.steps == 1",
    plotOutput("initPlot", height = "610px")
)
```